# 请教陈版：关于股权转让的界定问题

提问人：lu760314 时间：2012-11-05 14:52:10
A公司转让其全资子公司B，协议约定，将B公司的工商登记、组织机构代码、税务登记等手续变更完后及将管理权移交后，视为股权转让完成之日。 现A公司已将管理权移交，但还未办理工商登记变更等手续，这种情况下，是否能确认股权转让收益的实现？

回答人：chenyiwei
工商变更登记并非行政许可，其效力主要是针对外部第三人的。对于转让和受让双方而言，更应当依据转让协议的具体条款及其实际履行情况，判断丧失控制权的时点。标的企业办理股东变更的工商登记并非决定性的因素。

提问人：lu760314 时间：2012-11-06 07:45:48
回复 chenyiwei 的帖子
但对于A企业来讲，协议里明确约定办理完毕工商登记是股权转让完毕的条件之一，在这种情况下，是否可以以管理权的交付等其他条件作为股权转让完毕的依据呢？

回答人：chenyiwei
如果股权转让协议中明确以工商变更登记完成作为转让生效的条件，则应当在工商登记完成后才能确认股权转让收益。主帖的条件没有完全看清楚，谢谢补充。

提问人：lu760314 时间：2012-11-12 09:21:24
回复 chenyiwei 的帖子
是否可以这样处理：在管理权已经交接的情况下，A公司已经丧失了对B公司的控制权，所以不将其纳入合并报表，但是按照协议约定，还不能确认股权转让已经实现，所以还不能确认股权转让收益。

回答人：chenyiwei
除了管理权已经移交以外，还要关注原股东是否不再享有或者承担该日之后与被转让的标的股权对应的盈利或亏损，即不再从持有股权中获取经济利益。